Inventaris van het archief van het Bureau Secretaris-Generaal, Politieke en ambtelijke overlegorganen van het Ministerie van Verkeer en Waterstaat, 1975 - 1987
Nationaal Archief, Den Haag
- Ministerraad, Rijksministerraad en Onderraden, A.
  - Onderraden, A.3
    - Raad voor de Rijksdienst (RRD)., 1977 - 1987; 120-135
      - 1978, 11 april, - Notulen; - Inschakeling extern adviesbureau ten behoeve van vereenvoudiging en verbetering bedrijfsadministratie Werktuigkundige Dienst van de Rijksdienst voor de IJsselmeerpolders.; 123; omslag
      - 1978, 23 mei - 6 september- Notulen., 124; omslag
      - 1978, 27 november, - Notulen; - Inschakeling extern bureau NAM ten behoeve van de Rijksdienst voor het Wegverkeer (RDW) Veendam (3a).; 125; omslag
      - 1978, 20 december, - Notulen; - Inschakeling extern adviesbureau ten behoeve van het organisatie-onderzoek bij de Rijksverkeersinspectie (3a); - Voortzetting van de studie van het Instituut voor Bestuurskunde van de Universiteit van Amsterdam bij een onderdeel van het Ministerie van Verkeer en Waterstaat (3d).; 126; omslag
      - 1987, 27 januari, - Notulen; - Regeling inzake de taakverdeling tussen de Rijksgebouwendienst en de gebruikers van rijksgebouwen (5).; 127; omslag
      - 1987, 24 februari- Notulen., 128; stuk
      - 1987, 3 april, - Notulen; - Flankerend beleid bij afslankoperaties (6); - Spelregels doorsluizen besparingen huisvestingskosten bij afslanking (7).; 129; omslag
      - 1987, 28 april- Notulen., 130; stuk
      - 1987, 23 juni, - Notulen; - Rapport "Rechtspositionele knelpunten bij Privatisering" (8).; 131; omslag
      - 1987, 8 juli- Notulen., 132; stuk
      - 1987, 25 augustus, - Notulen; - Differentiatie in beloning op grond van individuele verschillen in functioneren (4); - Standpunt ten aanzien van de adviezen met betrekking tot privatisering werving en selectie (10).; 133; omslag
      - 1987, 27 oktober, - Notulen; - Motorfietsvergoeding ingevolge het reisbesluit 1971 (6).; 134; omslag
      - 1987, 15 december, - Notulen; - Concept-besluit standaardadressering (4); - DIS-plan Meerjarenplan (6).; 135; omslag
    - Raad voor Economische Aangelegenheden (REA)., 1977 - 1987; 136-138
      - 1977, 24 maart - 30 augustus- Notulen., 136; omslag
      - 1978, 31 maart - 14 oktober- Notulen., 137; omslag
      - 1987, 6 maart - 20 augustus- Notulen., 138; omslag
    - Welzijnsraad (WR), 1977 - 1987; 139-141
      - 1977, 1 maart - 23 september- Notulen., 139; omslag
      - 1978, 31 maart - 22 december- Notulen., 140; omslag
      - 1987, 19 mei - 15 december- Notulen., 141; omslag
    - Ministeriële Stuurgroep Kostenbeheersing Sociale Verzekeringen en Inkomensoverdrachten, 5 april - 31 mei- Notulen., 1978; 142; omslag
    - Raad voor de Ruimtelijke Ordening en Milieuhygiëne (RROM)/Ministeriële Commissie Noordzee-Aangelegenheden (MICONA)., 1978; 143-146
      Zie ook inv. nrs. 147 – 153, 109
      - 1978, 3 maart, - Notulen; - Nader advies van de Interdepartementale Coördinatiecommissie voor Noordzee-aangelegenheden inzake de aanvoer van vloeibaar aardgas in Nederland (3).; 143; omslag
      - 1978, 9 juni, - Notulen; - Aanvullend advies van de ICONA inzake de mogelijkheid van aanlanding van vloeibaar aardgas (LNG) in het Eemshavengebied (3).; 144; pak
      - 1978, 20 juli, - Notulen; - Nadere besluitvorming aanvoer LNG (3).; 145; omslag
      - 1978, 22 augustus, - Notulen; - Tracé-vaststelling gedeelte nabij Oldenzaal, Rijksweg 15 (4).; 146; pak
    - Raad voor de Ruimtelijke Ordening en Milieuhygiëne (RROM)., 1978 - 1987; 147-153
      - 1978, 29 september - 15 december- Notulen., 147; omslag
      - 1987, 11 februari, - Notulen; - Uitbreiding en wijziging van de Wet Algemene Bepalingen Milieuhygiëne (WABM) met een regeling voor milieubeleidsplanning, milieukwaliteitseisen c.a. (5).; 148; omslag
      - 1987, 14 april, - Notulen; - Ontwerp beleidsnota oppervlaktedelfstoffenvoorziening(4).; 149; omslag
      - 1987, 9 juni- Notulen., 150; omslag
      - 1987, 9 september, - Notulen; - Meerjarenprogramma Scheepvaartwegen 1988-1992 (3B); - Milieuprogramma 1988-1991, Voortgangsrapportage (MPV), (3D).; 151; omslag
      - 1987, 13 oktober, - Notulen; - Opname Westrandwegverbinding bij Amsterdam in het Structuurschema Verkeer en Vervoer (SVV), (6).; 152; omslag
      - 1987, 8 december, - Notulen; - Structuurschema Vaarwegen (3a).; 153; omslag
    - Raad voor Europese Zaken (REZ)., 1978 - 1987; 154-156
      - 1977, 14 januari - 2 december- Notulen., 154; omslag
      - 1978, 2 februari - 1 december- Notulen., 155; omslag
      - 1987, 23 januari - 20 november- Notulen., 156; omslag
    - Algemene Verdedigingsraad (AVR)., 1987; 157-158
      - 20 maart, -Notulen.; 157; stuk
      - 5 juni, -Notulen.; 158; stuk
    - Ministeriële Commissie Emancipatiebeleid (MCE), 28 januari - 15 december- Notulen., 1987; 159; omslag
    - Ministeriële Commissie Informatiebeleid (MCI)., 1987; 160-162
      - 22 juni, - Notulen; - Verzelfstandiging PTT (3).; 160-161
        - Deel I., 160; pak
        - Deel II., 161; pak
      - 28 Augustus, - Notulen; - Rapportage over stand van zaken Informatica Stimuleringsplan INSP (3).; 162; omslag
    - Ministeriële Commissie Volwasseneducatie (MCV) 20 januari - 8 juli- Notulen., 1987; 163; omslag
    - Ministeriële Commissie voor het Regionaal Beleid., 1987; 164-165
      - 13 november, - Notulen; - Voorbereiding overleg Kabinet -GS Limburg over voortgang Perspectieven Nota Limburg (PNL)- beleid (3).; 164; omslag
      - 24 november, - Notulen; - Herijking Regionaal Beleid (3).; 165; omslag
    - Raad voor de Ontwikkelingssamenwerking (ROS)., 1987; 166-168
      - 14 april- Notulen., 166; stuk
      - 19 juni- Notulen., 167; stuk
      - 18 september- Notulen., 168; stuk
    - Raad voor Wetenschaps- en Technologiebeleid (RWT)., 1987; 169-172
      - 19 juni, - Notulen; - Kabinetsstandpunt n.a.v. het rapport van de tijdelijke adviescommissie voor de uitbouw van het technologiebeleid (Commissie Dekker), (4).; 169; omslag
      - 21 augustus, - Notulen; - Beleidsoverzicht Technologie 1987-1988 (BOT); IOT-advies (3); - Wetenschapsbudget 1988 (4).; 170; omslag
      - 9 oktober, - Notulen; - Politieke ondersteuning uitgangspunten en hoofdlijnen van het Nederlandse Ruimtevaartbeleid (3).; 171; omslag
      - 3 november- Notulen., 172; stuk
- Departementsraad, B.
  - Vergaderstukken., 1983 - 1986; 173; omslag
- Driehoeksoverleg, C.
  - Vergaderstukken., 1981 januari 16 - 1984 september 7; 174; pak
  - Vergaderstukken, 1984; 175-176
    - September 21 - oktober 19, 175; pak
    - November 2 - december 21, 176; pak
  - Vergaderstukken, 1985; 177-184
    - Januari 4 - februari 1, 177; pak
    - Februari 8 - maart 15, 178; pak
    - Maart 29 - mei 10, 179; pak
    - Mei 24 - juli 5, 180; pak
    - Juli 11 - augustus 30, 181; pak
    - September 6 - oktober 22, 182; pak
    - November 1 - 22, 183; pak
    - November 29 - december 20, 184; omslag
  - Vergaderstukken, 1986; 185-190
    - Januari 10 - maart 7, 185
    - Maart 14 - mei 13, 186; pak
    - Mei 23 - juli 4, 187; pak
    - Augustus 1 - 29, 188; pak
    - September 5 - oktober 31, 189; pak
    - November 7 - december 19, 190; pak
  - Vergaderstukken, 1987; 191-195
    - Januari 9 - februari 13, 191; pak
    - Februari 2 - mei 15, 192; pak
    - Mei 22 - juni 26, 193; pak
    - Juli 3 - oktober 9, 194; pak
    - Oktober 16 - december 18, 195; pak
- Overlegorgaan Spreiding Centrale Directie Posterijen, Telegrafie en Telefonie (PTT), D.
  - Vergaderstukken., 1976 - 1986; 196; pak